【裁判字號】    92,易,710
【裁判日期】    920709
【裁判案由】    竊盜等
【裁判全文】
臺灣臺南地方法院刑事判決                          九十二年度易字第七一號
    公  訴  人  臺灣臺南地方法院檢察署檢察官
    被      告  甲  ○  ○
                丙  ○  ○
    右  二  人
    選任辯護人  鄭  慶  海
                邱  玲  子
    被      告  乙  ○  ○
                丁  ○  ○
右列被告因竊盜案件，經檢察官提起公訴（九十二年度偵字第四六一七號），本院判
決如左：
    主  文
甲○○、丙○○共同連續攜帶兇器竊盜，各處有期徒刑壹年。扣案之Ｔ型板手貳支及
鑰匙肆支，均沒收。
乙○○、丁○○均無罪。
    事  實
一、甲○○與丙○○二人，基於共同意圖為自己不法所有之概括犯意聯絡，連續於附
    表編號一至七所示之時間、地點，由甲○○、丙○○徒手或分持其所有且客觀上
    可作為兇器使用之Ｔ型扳手各一把為工具，以附表編號一至七所示之方式，先後
    竊取如附表編號一至七所示之機車；而於九十二年四月十五日十六時五十五分許
    ，丙○○、甲○○分別駕駛其竊得之如附表編號七、五所示車牌號碼ＳＷ三—四
    一五號、Ｈ三二—三七七號贓車，各自搭載乙○○、丁○○（均經判處無罪判決
    ，詳如後述），自臺南市○○街某網咖店出發，共同前往臺南市○○路一五巷二
    ○號前，預備駕駛甲○○、丙○○前所竊得如附表編號三所示之車牌號碼ＳＷ三
    —七五二號贓車後，擬將上開三部贓車搬運至高雄時，為警當場查獲，並扣得上
    開三部贓車及甲○○、丙○○所有供行竊用之Ｔ型扳手二支、機車鑰匙四支；嗣
    經甲○○、丙○○二人帶同警方在臺南市○○街五四巷一六號前、臺南市成功大
    學勝利校區停車場內、臺南縣永康市○○路六六一巷一五號後方及臺南市○○路
    二二八號前等處，起獲如附表編號六、二、四、一所示之車牌號碼ＹＣＣ—一一
    一號、ＨＮ三—○三八號、ＹＣＥ—三三一號及ＰＺ三—七八五號贓車，始查悉
    上情。
二、案經臺南市警察局第一分局報請臺灣臺南地方法院檢察署檢察官偵查起訴。
    理  由
壹、有罪部分：
一、右揭事實，業據被告甲○○、丙○○二人於警訊及偵審中坦承不諱，核與被害人
    洪宏明（車號ＰＺ三—七八五號機車所有人則為洪聖懿）、蔡文凱、莊財圍、蔡
    素嬌、陳建堯、陳宜庭、劉清峰所述情節相符，並有贓物認領保管單七紙、現場
    照片二十二張及車輛竊盜、車牌失竊資料個別查詢報表─查詢車輛認可資料七件
    附卷可稽（見警卷第二一至二七頁、第三二至四一頁、第四六至五二頁），復有
    被告二人所有供行竊用之Ｔ型扳手二支、機車鑰匙四支扣案可資佐證，被告二人
    之上開自白核與事實相符，應可採信。本案事證明確，被告二人犯行堪以認定，
    自應依法論科。
二、查扣案之二支Ｔ型板手長度各約十八公分、十四公分，前端Ｔ字把柄均大約長九
    公分、寬四．九公分，Ｔ字板手末端屬尖銳之斜口形狀，且係質地堅硬之鐵製品
    等情，業經本院當庭勘驗屬實（見本院卷第四六頁），足認該二支Ｔ型板手客觀
    上足以對人之生命、身體、安全構成威脅，自應認為可作兇器使用；又攜帶兇器
    竊盜罪，只須於行竊時，有攜帶具有危險性之兇器即足，並不以攜帶之初，即有
    行兇之意圖為必要。是核被告甲○○、丙○○二人所為，於附表編號一所示，係
    犯刑法第三百二十條第一項之普通竊盜罪；如附表編號二至七所示，係犯刑法第
    三百二十一條第一項第三款之攜帶兇器加重竊盜罪。被告二人先後一次普通竊盜
    、六次加重竊盜犯行，時間緊接，方法相同，觸犯構成要件相同之罪名，顯係基
    於概括犯意反覆為之，應依連續犯之規定論以一罪，處以情節較重之刑法第三百
    二十一條第一項第三款之攜帶兇器加重竊盜罪，並依法加重其刑。被告二人就事
    實欄所示之犯行，有犯意之聯絡及行為之分擔，為共同正犯。爰審酌被告二人四
    肢健全具完全謀生能力，不思正當努力工作營生，竟圖不勞而獲，隨意竊取他人
    財物，毫無他人所有物之概念，所竊得之財物價值及犯罪後態度等一切情狀，量
    處如主文所示之刑。扣案之Ｔ型板手二支及機車鑰匙，係被告二人所有且供犯罪
    所用之物，業據其供明在卷（見本院卷第二○頁），爰依刑法第三十八條第一項
    第二款之規定宣告沒收。
貳、無罪部分：
一、公訴意旨略以：被告乙○○、丁○○明知車牌號碼ＳＷ三—四一五號、Ｈ三二—
    三七七號、ＳＷ三—七五二號機車均係共同被告甲○○及丙○○所竊得之贓物，
    竟貪圖搬運機車每人每次可獲得新臺幣一千五百元之代價，而共同基於搬運贓物
    之犯意聯絡，於民國九十二年四月十五日十六時五十五分許，分別由丙○○、甲○○駕駛車牌號碼ＳＷ三—四一五號、Ｈ三二—三七七號贓車後載乙○○、丁○○，自臺南市○○街某網咖店出發，一同前往臺南市○○路一五巷二○號前駕駛
    車牌號碼ＳＷ三—七五二號贓車，欲將上開三部贓車搬運至高雄時，為警當場查
    獲。因認被告乙○○、丁○○二人，均涉犯刑法第三百四十九條第二項之搬運贓
    物罪嫌等語。
二、按犯罪事實應依證據認定之，無證據不得推定其犯罪事實；又不能證明被告犯罪
    者，應諭知無罪之判決，刑事訴訟法第一百五十四條、第三百零一條第一項分別
    定有規定。次按未遂犯之處罰，以有特別規定者，為限，而刑法第三百四十九條
    第二項搬運贓物罪，並無處罰未遂犯之特別規定，故倘已著手於搬運贓物行為之
    實施，而未完成搬運贓物之行為者，僅係不罰之搬運贓物未遂行為，應不構成犯
    罪。
三、公訴人認被告乙○○、丁○○二人涉犯刑法第三百四十九條第二項之搬運贓物罪
    嫌，無非以被告乙○○、丁○○二人均自白其與共同被告甲○○、丙○○一同前
    往臺南市○○路一五巷二○號前駕駛ＳＷ三—七五二號贓車，【欲】將上開三部
    贓車搬運至高雄時，為警當場查獲等情不諱，核與共同被告甲○○、丙○○於警
    訊及偵查中之供述情節相符為其唯一論據。惟查：訊之被告乙○○、丁○○雖均
    坦承上開起訴事實不諱，然渠二人與共同被告甲○○、丙○○於本院審理中均供
    稱：當日丙○○、甲○○駕駛車牌號碼ＳＷ三—四一五號、Ｈ三二—三七七號贓
    車後載乙○○、丁○○至上開查獲地點時，尚未動手搬運ＳＷ三—七五二號贓車
    時，即為警查獲等語（見本院卷第一九、四五、三二頁），核與證人即現場查獲
    警員陳宗鑫於本院調查中證稱：伊與張文泰警員在查獲地點等到十六時五十五分
    許，甲○○、丙○○二人各自騎贓車搭載乙○○、丁○○返回，準備騎回甲○○
    、丙○○二人所竊得之ＳＷ三—七五二號贓車，其中一人彎身蹲下來開啟ＳＷ三
    —七五二號贓車之大鎖時，伊與張文泰警員即上前逮捕等情（見本院卷第四八頁
    ）大致相符，足見被告乙○○、丁○○僅係各自被共同被告甲○○、丙○○搭載
    ，共同前往查獲地點，並未搬運上開車牌號碼ＳＷ三—四一五號、Ｈ三二—三七
    七號贓車，且渠二人與共同被告甲○○、丙○○雖推由其中一人開啟ＳＷ三—七
    五二號贓車之大鎖，然尚未搬動即為警逮捕，應認渠等尚未完成搬運贓物之行為
    而不遂，揆諸前揭說明，即不構成犯罪。此外，復查無其他積極證據足資證明被
    告乙○○、丙○○二人有何公訴人所指之前開搬運贓物既遂犯行，既不能證明被
    告乙○○、丙○○二人犯罪，依法均應為無罪判決之諭知。
據上論斷，應依刑事訴訟法第二百九十九條第一項前段、第三百零一條第一項，刑法
第二十八條、第五十六條、第三百二十一條第一項第三款、第三十八條第一項第二款
，判決如主文。
本案經檢察官蔡英俊到庭執行職務。
中      華      民      國      九十二      年      七月    九    日
                              臺灣臺南地方法院刑事第四庭
                                  審判長  法  官    蘇  清  水
                                          法  官    卓  穎  毓
                                          法  官    林  欣  玲
右正本證明與原本無異。
如不服本判決，應於判決送達後十日內，向本院提出上訴狀。
                                          書記官    黃  子  起
中      華      民      國      九十二      年      七      月    十一  日
附錄本案論罪科刑法條全文：
刑法第三百二十一條：
犯竊盜罪而有左列情形之一者，處六月以上五年以下有期徒刑：
一  於夜間侵入住宅或有人居住之建築物、船艦，或隱匿其內而犯之者。
二  毀越門扇、牆垣或其他安全設備而犯之者。
三  攜帶兇器而犯之者。
四  結夥三人以上而犯之者。
五  乘火災、水災或其他災害之際而犯之者。
六  在車站或埠頭而犯之者。
前項之未遂罰之。
 附表：
┌───┬──────┬─────────┬─────┬────────┬
│ 編號 │  犯罪時間  │  犯  罪  地  點  │ 被 害 人 │  犯 罪 方 法   │
├───┼──────┼─────────┼─────┼────────┼
│  一  │九十二年四月│臺南市○區○○路與│洪宏明    │見該機車鑰匙未取│
│      │十三日十五時│西華街口          │（所有人為│下，由丙○○下手│
│      │許          │                  │其子洪聖懿│以鑰匙發動引擎竊│
│      │            │                  │ ）       │車，甲○○則在旁│
│      │            │                  │          │把風            │
├───┼──────┼─────────┼─────┼────────┼
│  二  │九十二年四月│臺南市○區○○街與│蔡文凱    │甲○○、丙○○二│
│      │十五日十四時│勝利路口          │          │人分持其所有之Ｔ│
│      │二十分許    │                  │          │字板手各一支，由│
│      │            │                  │          │甲○○下手持Ｔ字│
│      │            │                  │          │板手撬開機車電門│
│      │            │                  │          │鎖匙孔，發動引擎│
│      │            │                  │          │竊車，丙○○則在│
│      │            │                  │          │把風            │
├───┼──────┼─────────┼─────┼────────┼
│  三  │九十二年四月│臺南市○區○○路（│莊財圍    │同右            │
│      │十五日十四時│新樓醫院對面紅磚道│          │                │
│      │三十分許    │）                │          │                │
├───┼──────┼─────────┼─────┼────────┼
│  四  │九十二年四月│臺南市○區○○路（│蔡素嬌    │同右            │
│      │十五日十四時│成大勝利校區停車場│          │                │
│      │四十分許    │內）              │          │                │
├───┼──────┼─────────┼─────┼────────┼
│  五  │九十二年四月│臺南縣永康市○○路│陳建堯    │同右            │
│      │十五日十四時│八○○號前        │          │                │
│      │五十五分許  │                  │          │                │
├───┼──────┼─────────┼─────┼────────┼
│  六  │九十二年四月│臺南市○區○○路（│陳宜庭    │同右            │
│      │十五日十六時│黃昏市場前）      │  │                │
│      │三十分許    │                  │          │                │
├───┼──────┼─────────┼─────┼────────┼
│  七  │九十二年四月│臺南市東區崇德十一│劉清峰    │甲○○、丙○○二│
│      │十五日十六時│街四三號前        │          │人分持其所有之Ｔ│
│      │四十分許    │                  │          │字板手各一支，由│
│      │            │                  │          │甲○○下手持Ｔ字│
│      │            │                  │          │板手撬開機車電門│
│      │            │                  │          │鎖匙孔，發動引擎│
│      │            │                  │          │竊車，丙○○則在│
│      │            │                  │          │把風            │
└───┴──────┴─────────┴─────┴────────┴


司法院資訊處製作；財團法人民間司法改革基金會備份。
